

Contato:

- Rua Fanuel Eloy Ribeiro
 Bairro: Parque Lauro Passos
 Cruz das Almas BA
 CEP: 44380000
- Cel: (75) 98309-4988
- Email: dandara_sud@hotmail.com
- linkedin.com/in/dandara-coni-63aabb232
- https://github.com/Dandaraconi

HARD SKILL

- Planejamento de Testes
- Teste Ágil
- Automação de Testes
- Cucumber
- Postman
- Java
- Git

SOFT SKILL

- Gerenciamento de Equipes
- Proatividade
- Resolutividade
- Pensamento Critico
- Adaptabilidade
- Inovação
- Responsabilidade

Dandara Gonzaga de Lima Coni

ANALISTA DE QUALIDADE DE SOFTWARE

Perfil

Mudar de carreira é uma decisão que exige coragem e planejamento. Sou Graduada em Enfermagem e atuava na área a 3 anos, porém no inicio do ano de 2022 realizei a minha transição de carreira para Analista de Qualidade de Software; utilizando como base cursos profissionalizantes e todas as minhas habilidades adquiridas em experiências prévias a partir da exploração da multidisciplinaridade de outras áreas. Não foi uma decisão facil, porém, as descobertas nos campos da tecnologia tem me encantado e me permitindo vencer novos desafios de maneira fluida e empolgante. Hoje tenho plena convicção que o termo "qualidade" ja estava inserido em toda minha vida e que com o planejamento, pensamento crítico, criatividade, além dos conhecimentos técnicos eu posso contribuir com a entrega de software seguros, confiáveis e de qualidade.

Dados Pessoais

Brasileira, casada, 30 anos.

Formação

- Teste Automáticos + Curso Completo de Teste de Software UDFMY – 2022
- Planejamento de Testes UDEMY – 2022
- Testes Exploratórios UDEMY – 2022
- Aprenda BDD com Cucumber em Java UDEMY – 2022
- Curso para Certificado Agíle Tester (CTFL -AT) ISTQB/BSTQB UDEMY – 2022
- Bacharel em Enfermagem.
 UNIVERSIDADE FEDERAL DO RECONCAVO DA BAHIA (UFRB),
 2018

<u>Passatempo</u>

- Estar em familia
- Netflix
- Ouvir musica
- Encontrar amigos



Contato:

Rua Fanuel Eloy Ribeiro
 Bairro: Parque Lauro Passos
 Cruz das Almas - BA
 CEP: 44380000

Cel: (75) 98309-4988

Email: dandara_sud@hotmail.com

 linkedin.com/in/dandara-coni-63aabb232

https://github.com/Dandaraconi

HARD SKILL

- Planejamento de Testes
- Teste Ágil
- Automação de Testes
- Cucumber
- Postman
- Java
- Git

SOFT SKILL

- Gerenciamento de Equipes
- Proatividade
- Resolutividade
- Pensamento Critico
- Adaptabilidade
- Inovação
- Responsabilidade

Dandara Gonzaga de Lima Coni

ANALISTA DE QUALIDADE DE SOFTWARE

Perfil

Mudar de carreira é uma decisão que exige coragem e planejamento. Sou Graduada em Enfermagem e atuava na área a 3 anos, porém no inicio do ano de 2022 realizei a minha transição de carreira para Analista Qualidade de Software; utilizando como profissionalizantes e todas as minhas habilidades adquiridas em experiências prévias a partir da exploração da multidisciplinaridade de outras áreas. Não foi uma decisão facil, porém, as descobertas nos campos da tecnologia tem me encantado e me permitindo vencer novos desafios de maneira fluida e empolgante. Hoje tenho plena convicção que o termo "qualidade" ja estava inserido em toda minha vida e que com o planejamento, pensamento crítico, criatividade, além dos conhecimentos técnicos eu posso contribuir com a entrega de software seguros e confiáveis.

Experiências em projetos

- Sistema de Automação Comercial
- Sistema de Gestão de Igrejas
- Sistema Bot hat

Experiência Profissional

2022 – Atual
 Enginy Digital Eco
 QA Free Lancer

2021 – Atual - Enfermeira
 Enfermeira da atenção Primaria
 Prefeitura Municipal de Cruz das Almas – PMCA

2022- Atual - Preceptora
Preceptora curso técnico Agente comunitários em saúde
Universidade Federal do Rio Grande do Sul- UFRGS

2018 –2019 - Docente
 20 horas
 Instituto educacional edward jenner – IEEJ

<u>Passatempo</u>

- Estar em familia
- Netflix
- Ouvir musica
- Encontrar amigos